# 请教陈版主关于识别履约义务的问题

提问人：luohongxiu 时间：2021-07-09 15:58:15
A公司卖一个板子，还配了一个把手，不过卖出去的时候把手没装到板子上，经销商送到终端客户那里才会安装把手，A公司跟经销商约定了，由A公司承担安装费，问题点在于销售板子和安装把手要作为两项履约义务吗？
A公司目前的做法是，终端客户签收后，确认销售板子和把手的收入，同时确认安装费成本，贷记其他流动负债，待经销商过来报账时，将其他流动负债重分类至应付账款，具体分录如下：
1 、终端客户签收时：
借：应收账款（把手+板子）
贷：主营业务收入（把手+板子）
借：主营业务成本（把手+板子+安装费）
贷：发出商品（把手+板子）
贷：其他流动负债（安装费）
2 、经销商报账
借：其他流动负债（安装费）
贷：应付账款
请问，是否需要在安装义务完成时，才单独确认安装收入及成本呢？

回答人：chenyiwei
要考虑：板子、把手的供货和安装，是否属于两项独立的履约义务？例如，安装是否具有高度的专业性，只能由A公司或其授权的安装服务商提供安装服务？
如果构成两项履约义务的，则在交付时确认与供货相关的收入，安装完成时确认安装收入和成本。
如果构成一项履约义务的，只能在安装完成时一次性确认供货和安装的收入并结转成本。